臺灣基隆地方法院刑事判決　
111年度易字第448號
公  訴  人  臺灣基隆地方檢察署檢察官
被      告  吳興國



            李晉儕



上列被告因妨害名譽案件，經檢察官提起公訴（111年度偵字第3
518號），本院判決如下：
    主  文
本件公訴不受理。
    理  由
一、公訴意旨詳如附件起訴書所載。
二、按告訴乃論之罪，告訴人於第一審辯論終結前，得撤回其告
    訴；又告訴經撤回者，法院應諭知不受理之判決，且得不經
    言詞辯論為之，刑事訴訟法第238 條第1 項、第303 條第3
    款及第307 條分別定有明文。
三、本件被告2人因妨害名譽案件，經檢察官提起公訴，認被告
    所為均涉犯刑法第309 條第1 項之公然侮辱罪嫌，依同法第
    314 條之規定，須告訴乃論。茲被告均即告訴人於本院調解
    成立，並均已具狀撤回告訴，有撤回告訴狀2 紙在卷可稽。
    揆諸前開說明，爰不經言詞辯論，逕為諭知不受理之判決。
據上論斷，應依刑事訴訟法第303 條第3 款、第307 條，判決如
主文。
中　　華　　民　　國　　111 　年　　11　　月　　9 　　日
                  刑事第三庭  法  官  藍君宜
以上正本證明與原本無異。
如不服本判決應於收受送達後20日內向本院提出上訴書狀，並應
敘述具體理由；其未敘述上訴理由者，應於上訴期間屆滿後20日
內向本院補提理由書( 均須按他造當事人之人數附繕本) 「切勿
逕送上級法院」。
中　　華　　民　　國　　111 　年　　11　　月　　9 　　日
                              書記官  王一芳
附件：
臺灣基隆地方檢察署檢察官起訴書
                                     111年度偵字第3518號
　　被　　　告　吳興國　男　59歲（民國00年0月00日生）
　　　　　　　　　　　　住○○市○○區○○路00巷00號
　　　　　　　　　　　　居基隆市○○區○○路000巷0○0號2
　　　　　　　　　　　　樓(兼送達址)
　　　　　　　　　　　　國民身分證統一編號：Z000000000號
　　　　　　　　李晉儕　男　74歲（民國00年0月00日生）
　　　　　　　　　　　　住○○市○○區○○路00巷00號
　　　　　　　　　　　　居新北市○○區○○路000巷00弄00
　　　　　　　　　　　　號5樓(兼送達址)
　　　　　　　　　　　　國民身分證統一編號：Z000000000號
上列被告等因妨害名譽案件，業經偵查終結，認應提起公訴，茲
將犯罪事實及證據並所犯法條分敘如下：
　　　　犯罪事實
一、吳興國（涉犯傷害罪嫌部分另為不起訴處分）係國光客運基
    隆站司機，李晉儕則係乘客。緣於民國110年11月22日18時5
    0分許，在基隆市仁愛區忠一路海洋廣場前，李晉儕因下車
    投幣付款要求找零，而與吳興國發生口角，吳興國、李晉儕
    2人，竟分別基於公然侮辱之犯意，於多數不特定人均得以
    共見共聞之情況下，李晉儕先以「幹你娘，你不會找錢」、
    「你是死阿陸仔」（台語）等語辱罵吳興國，足以貶損吳興
    國之名譽及社會評價。而吳興國亦以「你這個死台子」（台
    語）等語辱罵李晉儕，足以貶損李晉儕之名譽及社會評價。
二、案經吳興國、李晉儕訴由基隆市警察局第一分局報告偵辦。
　　　  證據並所犯法條
一、證據清單及待證事實：
編號 證據名稱 待證事實 1 被告吳興國之供述 訊據被告吳興國固坦承有辱罵被告李晉儕「死台子」，惟辯稱：是被告李晉儕說要找零，我回答客運付現不找零，被告李晉儕隨即以「幹你娘」辱罵我，還怪我說沒先跟他講不找零，且隨後還罵我「你是死阿陸仔」等語。 2 被告李晉儕之供述 訊據被告李晉儕矢口否認犯行，辯稱：我說「幹」只是發洩語，並無辱罵被告吳興國的意思。我講完這句後，換被告吳興國從司機座位處起身辱罵我，並快速拍我的左肩1、2下。被告吳興國有用「死台子」辱罵我云云。 3 車內監視器錄音錄影譯文暨錄影擷取畫面 證明全部犯罪事實。 
二、核被告等所為，均係犯刑法第309條第1項之公然侮辱罪嫌。
三、依刑事訴訟法第251條第1項提起公訴。
　  此　致
臺灣基隆地方法院
中　　華　　民　　國　 111　　年　　 8　　月　　18　　日
　　　　　　　　　　　　　　　檢　察　官　何治蕙
本件正本證明與原本無異
中　　華　　民　　國　 111　　年　　 9　　月　　 2　　日
　　　　　　　　　　　　　　　書　記　官　郭獻駿
附錄本案所犯法條全文
中華民國刑法第309條
公然侮辱人者，處拘役或 9 千元以下罰金。
以強暴犯前項之罪者，處 1 年以下有期徒刑、拘役或 1 萬 5
千元以下罰金。